# 合同识别

提问人：gulgdx 时间：2021-08-21 14:33:09
请教版主及各位老师：
公司通过商务洽谈或通过投标取得客户订单，与客户约定产品类别、配置、数量及价格等信息。客户由于自身审批流程等原因，其合同签订时间晚于公司交货时间（根据历史经验，部分客户后续合同签完时间有此会严重滞后）。公司交货时，依据客户盖章的发货通知函或采购订单进行。发货通知函或采购订单上注明产品名称型号、数量、价格、税率、交付时间、地点以及其他交付注意事项等信息，但发货通知函或订单中未约定具体付款时间。对非国企业客户，发货前如果还未签订正式合同，除要求有客户盖章的发货通知函或采购订单外，还会要求提供合同信息报备表（合同信息报备表中除客户、产品及价格等信息外，还备注有双方确定好的付款时间）。发货通知函如下图，请问：在新收入准则下，公司是否可以依据客户盖章的发货通知函或采购订单及送货签收单在客户收货时确认收入，而不必一定要定等到后续合同签订完成后再确认收入？

回答人：chenyiwei
应当根据在商品控制权转移给客户时是否存在符合新收入准则第五条规定的“合同”，确定能否确认收入。这里的“合同”不一定是书面形式，但需对各方的权利义务有约定并对各方具有约束力。如果依据与相关客户的交易惯例，在交货时双方均认可存在事实上的合同关系，主要条款也已基本确定，对方的审批基本上只是一个例行流程，最终无法签订合同和获得付款的可能性很低，则不影响交货时确认收入。但如果此时对价格尚未最终确定，则在计量收入时，应遵循可变对价的限制性规定。